【裁判字號】    89,易,2170
【裁判日期】    890905
【裁判案由】    竊盜
【裁判全文】
臺灣臺南地方法院刑事判決              八十九年度易字第二一七號
    公  訴  人  臺灣臺南地方法院檢察署檢察官
    被      告  乙○○
右列被告因竊盜案件，經檢察官提起公訴（八十九年度偵字第五五七七號），本院判
決如左：
    主  文
乙○○攜帶兇器，毀越其他安全設備竊盜，處有期徒刑壹年。
    事  實
一、乙○○於民國八十七年曾犯竊盜等罪經法院判處有期徒刑十月（現在執行中），
    猶不知悔悟，復意圖為自己不法之所有，於民國八十九年一月二十日凌晨二時許
    ，持具有危險性之切割玻璃用之鑽石刀進入高雄市新興區○○○路三號甲○○○
    內，並以該刀毀壞玻璃窗戶等安全設備之方式，而踰越侵入夜間無人居住甲○○
    ○之電腦教室內，竊取甲○○○所有之電腦記憶體五十六片、電腦主機板乙塊、
    電腦ＣＰＵ五顆等物品，共計價值約新台幣（下同）三十六萬七千元，得手後變
    賣花用殆盡。嗣經警採集現場破壞窗戶上之指紋，因而循線查獲。
二、案經高雄市政府警察局新興分局報請高雄地方法院檢察署呈請台灣高等法院檢察
    署令轉臺灣臺南地方法院檢察署檢察官偵查起訴。
    理  由
一、訊之被告乙○○，矢口否認於右記時間，毀越高雄高職電腦教之玻璃窗戶等安全
    設備，竊取該校所有之電腦記憶等物，辯稱：案發當天伊不在高雄而在台北，至
    於警訊筆錄是依據警員指示所述，並不實在，是因為警訊時被警員弄得莫名其妙
    ，所以才會承認竊盜云云。
二、然查：被告乙○○於八十九年一月二十日凌晨二時許以毀壞玻璃窗戶等安全設備
    之方式，而踰越侵入甲○○○之電腦教室竊取電腦記憶體等物品之事實，業據被
    告於高雄市政府警察局新興分局員警至台灣台南看守所借訊時坦承不諱，有警訊
    筆錄及相片十九張附卷可參，而被告之指紋與案發後由高雄市政府警察局新興分
    局鑑識組人員於現場所採集到之竊賊指紋與被告指紋經比對後相符，此有內政部
    刑事警察局鑑定書一份附卷可稽。再查經檢察官勘驗承辦員警至台灣台南看守所
    借訊被告之警訊錄音帶，發覺該警訊錄音帶中被告供述完整，並無任何威脅導引
    被告取供或違反自白任意性之情形，此有檢察官之勘驗筆錄一紙在卷足憑，顯見
    被告於警訊中自白係出於自由意志所為，堪認實情；另被告雖曾於同年一月二十
    日晚間八時四十六分投宿台北市喬合飯店，有該飯店之證明附偵查卷可按，惟該
    證明另經附註：「住宿之客人是否『乙○○』本人，則不能確定」，況查自高雄
    市至台北市搭飛機僅需一小時，乘汽車或火車均不需十小時，被告於該日凌晨二
    時許在高雄市作案，至當日晚上八時四十六分到達台北市，時間實屬綽綽有餘，
    是投宿喬合飯店一節，亦不能作為被告於案發時之不在場證明。又被告於檢察官
    初訊時矢口否認曾到過甲○○○之案發現場，後於第二次偵訊時始能改稱曾於八
    十八年七、八月間曾至甲○○○打球云云，其供述前後不一，已難採信。末查，
    被告於案發現場所遺留之二處指紋中，經鑑識人員採證，其中一處指紋留於竊賊
    侵入破壞窗戶玻璃框上，而另一處之指紋為灰塵印指紋，可用肉眼觀察，且該灰
    塵印指紋無法長久保持，於短暫時間經過後，極可能因其塵之覆蓋而滅失，顯見
    上開指紋均為近期所留下等情，業據案發時至現場採集指紋之新興分局偵查員陳
    良屏到庭結證無訛，是被告所辯，顯係卸責之詞，不足採信。復參酌被告本身從
    事電腦主機販售之相關業務，對於電腦內部之記憶體、主機板、ＣＰＵ等物品之
    拆卸、販售應相當瞭解，此為被告所自承，而本件由竊盜手法觀之，如非熟悉電
    腦之專業人士，斷不能以此一手法竊取，是本件事證明確，被告犯行，洵堪認定
    。
三、按鑽石刀在客觀上係具有危險性之兇器，核被告持以行竊，並毀越安全設備而犯
    之，係犯刑法第三百二十條第一項第二款、第三款之加重竊盜罪，爰審酌其犯罪
    之一切情狀，量處有期徒刑一年。
據上論斷，應依刑事訴訟法第二百九十九條第一項前段，刑法第三百二十一條第一項
第二款、第三款，判決如主文。
本案檢察官柯怡怜到庭執行職務
中    華    民    國      八十九      年      九      月       五       日
                            臺灣臺南地方法院刑事第四庭
                                        法      官    蘇  孫  波
右正本證明與原本無異。
如不服本判決應於送達後十日內，向本院提出上訴狀。
                                        書  記  官    羅  宗  賢
中    華    民    國      八十九      年      九      月      十一      日
附錄法條：
刑法第三百二十一條第一項
犯竊盜罪而有左列情形之一者，處六月以上五年以下有期徒刑：
一、於夜間侵入住宅或有人居住之建築物、船艦或隱匿其內而犯之者。
二、毀越門扇、牆垣或其他安全設備而犯之者。
三、攜帶兇器而犯之者。
四、結夥三人以上而犯之者。
五、乘火災、水災或其他災害之際而犯之者。
六、在車站或埠頭而犯之者。


司法院資訊處製作；財團法人民間司法改革基金會備份。
